【裁判字號】    90,交訴,138
【裁判日期】    900607
【裁判案由】    公共危險
【裁判全文】
臺灣臺南地方法院刑事判決                          九十年度交訴字第一三八號
    公  訴  人  臺灣台南地方法院檢察署檢察官
    被      告  丙○○
右列被告因公共危險案件，經檢察官提起公訴（九十年度偵字第一二八號），本院判
決如左：
    主  文
丙○○駕駛動力交通工具肇事，致人受傷而逃逸，處有期徒刑捌月。
    事  實
一、丙○○於民國八十九年十月二十三日二十一時五分許，駕駛車牌號碼ＵＫ─七三
    八七號自用小貨車，沿台南市○○路（起訴書誤載為沿前鋒路由北往南方向行駛
    ）由西向東行駛，途經小東路與前鋒路交岔路口，欲右轉進入前鋒路，適丁○○
    騎乘車牌號碼ＫＸＴ－一八Ｏ號輕型機車，其後負載甲○○，沿小東路慢車道由
    西向東方向行駛至該交岔路，丙○○原應注意汽車行駛時，駕駛人應注意汽車行
    駛至交岔路口，轉彎車應讓直行車先行，而依當時為夜間有照明設備、路面乾燥
    無缺陷、道路上未有任何障礙物、視距復屬良好等情形以觀，客觀上亦無不能注
    意之情事，其竟疏於注意及此，貿然右轉，致其車輛右前保險桿擦撞丁○○騎乘
    機車之左後側車身，丁○○、甲○○二人隨即人車倒地，甲○○因而受有左鎖骨
    骨折之傷害（過失傷害部分，均未據告訴）。詎丙○○於肇事後非但未下車探視
    及採取必要之救護措施，反而逕行駕車離去，經機車騎士戊○○及其他不詳姓名
    路人記下丙○○之車牌號碼後，告知丁○○報警，為警循線查獲。
二、案經台南市警察局第一分局報請臺灣臺南地方法院檢察署檢察官偵查起訴。
    理  由
一、訊據被告丙○○固坦承於右揭時地駕車擦撞丁○○騎乘機車之事實，惟矢口否認
    有何駕車肇事逃逸之公共危險犯行，辯稱：伊沿前鋒路由北向南行駛，行經前鋒
    路與小東路交岔路口，伊前面有一輛轎車擋住，伊就停止，後來一啟動，就被機
    車撞到車門，伊駕駛小貨車前保險桿右側擦痕，不是此次車禍所造成，伊沒有停
    車，但伊有看到被害人二人爬起來，且伊當時下痢，所以才將車開走云云。經查
    ：
（一）被告丙○○駕駛自用小貨車，沿小東路行駛，途經小東路與前鋒路交岔口，轉
      彎車未讓直行車先行，貿然右轉，致其車輛右前保險桿擦撞丁○○騎乘機車之
      左後側車身，旋即駕車逃逸之事實，業據被害人丁○○於警訊及審理中指訴歷
      歷，核與在場王目擊證人戊○○結證稱：「當時我騎機車在等紅綠燈要右轉，
      前面有一輛車，與我同向，從地下道下來，是在他右邊保險桿的地方撞到的。
      我們是從小東路那邊出來的。我們原本是與被害人騎機車從小東路來，對方在
      我們左側車道，原本與我們同向，之後他往右轉到前鋒路，我們要騎過去，被
      害人是要直行，後就撞到了，被告立刻開走了，撞到後車子有停一下，後就開
      走了。」，及循線查獲被告之員警乙○○到庭證稱：被告所駛自用小貨車右前
      保險桿是新的擦痕，並由被告指出該擦痕後拍照採證，另車門處並無擦撞痕跡
      等語相符。被害人甲○○雖指稱，被告係沿小東路東向西行駛，貿然於小東路
      與前鋒路之交岔口左轉，致發生撞擊云云，然查，被害人甲○○係負載於丁○○所騎乘機車後座，對被告行車動向，因視線為騎乘機車者所遮敝，其判斷難
      免有誤，核先敘明。
（二）次查，被告駕車肇事，致被害人丁○○所騎乘機車受撞後，丁○○、甲○○隨
      即偏離原行駛車道飛落路邊，而被害人甲○○因而受有左鎖骨骨折之傷害之事
      實，業據被害人丁○○、甲○○指訴歷歷，核與證人戊○○證述情節相符，復
      有國立成功大學醫學院附設醫院診斷證明書一紙在卷可參，又被告本院審理時
      供稱：「：：撞到後他們滑出去，我看他們一下子就爬起來，以為他們沒事，
      就走了。：：」，足於二車撞擊非輕，且被害人甲○○受撞後猶飛落路邊，被
      告如有停車查看，焉有未發現被害人受傷之理，且被告於八十九年十月二十三
      日警訊時自承：「當時停止間被撞，我也有轉頭看對方，對方有爬起來，因我
      趕時間，車子是被撞到，所以未下車處理，也未留任何資料給對方，先行離開
      。」；復於八十九年十一月二十日警訊時改稱：「因為我認為係對方來撞我，
      且下屎不敢下車就離去。」。其供述前後不一且互相矛盾，顯係事後避重就輕
      之詞，委無足採，被告公共危險犯行明確，應依法論處。
二、核被告丙○○所為，係犯刑法第一百八十五條之四肇事逃逸罪，爰審酌被告犯罪
    之心態、因本件車禍致被害人所受之傷害、肇事後棄被害人於不顧，逕自逃逸，
    嚴重危害社會安全、犯罪後未能供承犯行，猶飾詞狡辯欲脫卸刑責等一切情狀，
    量處如主文所示之刑，以示懲儆。
據上論斷，應依刑事訴訟法第二百九十九條第一項前段、刑法第一百八十五條之四、
，判決如主文。
中      華      民      國    九十      年      六      月      七      日
                                  臺灣臺南地方法院交通法庭
                                      法  官    田  幸  艷
右正本證明與原本無異。
如不服本判決，應於判決送達後十日內向本院提出上訴狀( 應附繕本 )。
          書記官    陳  玉  芬
中      華      民      國    九十      年      六      月      七      日
附錄法條：
刑法第一百八十五條之四
駕駛動力交通工具肇事，致人死傷而逃逸者，處六月以上五年以下有期徒刑。


司法院資訊處製作；財團法人民間司法改革基金會備份。
